臺灣高雄地方法院刑事判決　　　　　　　94年度訴字第1098號
公　訴　人　臺灣高雄地方法院檢察署檢察官
被　　　告　甲○○　男　28歲.
上列被告因毒品危害防制條例案件，經檢察官提起公訴（93年度
毒偵字第6325號），嗣因被告就被訴事實為有罪之陳述，經本院
告知簡式審判程序意旨，並聽取公訴人及被告之意見後，本院合
議庭裁定由受命法官獨任依簡式審判程序審理、判決如下：
    主  文
甲○○連續施用第一級毒品，處有期徒刑拾月；扣案第一級毒品
海洛因貳包（驗後淨重肆點捌玖公克、空包裝重零點玖貳公克）
、殘留海洛因成份之中型夾鏈帶壹個、小型夾鏈帶貳個、電子秤
壹個，均沒收銷燬之。又施用第二級毒品，處有期徒刑肆月。應
執行有期徒刑壹年，扣案第一級毒品海洛因貳包（驗後淨重肆點
捌玖公克、空包裝重零點玖貳公克）、殘留海洛因成份之中型夾
鏈帶壹個、小型夾鏈帶貳個、電子秤壹個，均沒收銷燬之。
    事  實
一、甲○○前於88年間，因施用毒品案件，經法院裁定送觀察勒
    戒處所觀察、勒戒後，並於88年9 月16日因無繼續施用毒品
    之傾向出所，嗣於88年9 月29日執行完畢，詎甲○○仍不知
    戒絕毒癮，明知海洛因、安非命業經公告列為毒品危害防制
    條例第2 條第1 項、第2 項之第一級、第二級毒品，不得非
    法持有、施用，仍未戒除施用毒品之習性，於前開觀察、勒
    戒執行完畢後5 年內，復基於施用第一級毒品海洛因之概括
    犯意，與施用第二級毒品安非他命之犯意，而關於施用第一
    級毒品海洛因之犯行，連續自93年7 月上旬之某日起至93年
    年10月17日上午10時許，在高雄縣大社鄉○○路216 號4 樓
    住居處，以海洛因摻入香煙之方式，施用第一級毒品海洛因
    多次；另關於施用第二級毒品安非他命之犯行，係於93年10
    月17日上午10時許，在高雄縣大社鄉○○路216 號4 樓住居
    處，以燒烤晶體吸煙方式，施用第二級毒品安非他命一次；
    ，嗣因其為上開毒品列管人口，經警於93年10月20日11時50
    分許，在同上址，依法搜索而扣得其所有之海洛因2 包（驗
    後淨重肆點捌玖公克、空包裝重零點玖貳公克）、中型夾鏈
    帶1 個、小型夾鏈帶2 個、電子秤1 個，並採集其尿液送驗
    結果，其尿液中均呈現毒品嗎啡及甲基安非他命之陽性反應
    ，始悉上情。
二、案經高雄市政府警察局楠梓分局報請臺灣高雄地方法院檢察
    署檢察官偵查起訴。
    理  由
壹、程序方面：
一、按除被告所犯為死刑、無期徒刑、最輕本刑為三年以上有期
    徒刑之罪或高等法院管轄第一審案件者外，於法院行準備程
    序進行中，被告先就被訴事實為有罪之陳述時，審判長得告
    知被告簡式審判程序之旨，並聽取當事人、代理人、辯護人
    及輔佐人之意見後，裁定進行簡式審判程序；且受命法官行
    準備程序，與法院或審判長有同一之權限；又簡式審判程序
    之證據調查，不受刑事訴訟法第159 條第1 項、第161 條之
    2 、第161 條之3 、第163 條之1 及第164 條至第170 條規
    定之限制，刑事訴訟法第273 條之1 第1 項、第279 條第2
    項前段、第273 條之2 分別定有明文。
二、查本件被告所犯為死刑、無期徒刑、最輕本刑為三年以上有
    期徒刑以外之罪，且非高等法院管轄第一審之案件，其於準
    備程序就前揭被訴事實為有罪之陳述，經受命法官告知簡式
    審判程序之旨，並聽取當事人之意見後，本院認無不得或不
    宜改依簡式審判程序進行之處，爰依刑事訴訟法第273 條之
    1 第1 項、第284 條之1 ，裁定本件由受命法官獨任進行簡
    式審判程序，合先敘明。
貳、實體方面：
一、右揭犯罪事實，業據被告甲○○於本院審訊時供承不諱，且
    被告為警查獲時所採取之尿液，經高雄市立凱旋醫院檢出嗎
    啡陽性及甲基安非他命反應，此有該院94年3 月1 日高雄市
    立凱旋醫院濫用藥物尿液檢驗報告（臺灣高雄地方法院檢察
    署93年度毒偵字第6325號卷第25頁）、被告尿液檢體監管記
    錄表（同上偵卷第24頁）、扣押物品清單各一紙，並有被告
    尿液一瓶扣案在卷可佐，足見被告之自白與事實相符，其確
    有施用第一級毒品海洛因、第二級毒品安非他命之犯行無疑
    。又查被告前於88年間，因施用毒品案件，經法院裁定送觀
    察勒戒處所觀察、勒戒後，並於88年9 月16日因無繼續施用
    毒品之傾向出所，嗣於88年9 月29日執行完畢，有臺灣高等
    法院被告全國前案紀錄表與臺灣高雄地方法院檢察署刑案資
    料查註紀錄表各一份在卷可稽，足徵被告確於前開強制戒治
    執行完畢釋放後，五年內再犯前揭毒品危害防制條例之罪而
    事證明確，其有施用第一級毒品海洛因、第二級毒品安非他
    命之犯行，洵堪認定。
二、查海洛因、安非他係毒品危害防制條例第2 條第2 項第1、
    2 款所明定之第一、二級毒品，不得持有、施用。核被告甲
    ○○所為，係犯毒品危害防制條例第10條第1 、2 項之施用
    第一、二級毒品罪。其施用第一、二級毒品前持有毒品之低
    度行為，均應為施用之高度行為所吸收，不另論罪。又被告
    先後施用第一級毒品海洛因之行為，時間緊接，且反覆為之
    ，所犯又係同一罪名之罪，顯係基於概括犯意為之，應依連
    續犯規定論以一罪，並加重其刑。再被告所犯上開二罪間，
    犯意個別，行為互殊，應予分論併罰。玆審酌被告前曾因施
    用毒品案件，經施以觀察勒戒、強制戒治後，仍再犯本件罪
    行，足見戒毒意志不堅，毒癮非淺，未能體悟施用毒品對自
    己、家人造成之傷害及社會之負擔，自屬可議，惟念其犯後
    坦承犯行，犯後態度良好，而施用毒品乃自戕行為，未對他
    人造成危害等一切情狀，爰分別量處如主文所示之刑，並定
    其應執行刑。
三、扣案第一級毒品海洛因2 包（驗後淨重肆點捌玖公克、空包
    裝重零點玖貳公克），經送驗後確為第一級毒品海洛因，業
    如前述，係屬違禁物；另扣案之殘留海洛因成份之中型夾鏈
    帶1 個、小型夾鏈帶2 個、電子秤1 個，均與海洛因成為一
    體難以析離，應整體認係第一級毒品海洛因，均應依毒品危
    害防制條例第18條第1 項前段之規定，不問屬於犯人與否，
    均沒收銷燬之。至於鑑驗耗用之海洛因既已滅失，自無庸宣
    告沒收銷燬，併此敘明。
據上論斷，應依刑事訴訟法第273 條之1 第1 項、第284 條之1
、第299 條第1 項前段，毒品危害防制條例第10條第1 項、第2
項、第18條第1 項，刑法第11條、第56條、第51條第5 款，判決
如主文。
本案經檢察官乙○○到庭執行職務。
中    華    民    國    94    年 　 7     月    12　  日
                  刑事第五庭  法  官  施添寶
中　　華　　民　　國　　94　　年　　7 　　月　　12　　日
以上正本證明與原本無異。
如不服本判決，應於收受送達後10日內向本院提出上訴書狀。
　　　　　　　　　　　　　　  書記官  陳威志
附錄本案判決論罪科刑法條：
毒品危害防制條例第10條
施用第一級毒品者，處六月以上五年以下有期徒刑。
施用第二級毒品者，處三年以下有期徒
